臺灣臺北地方法院小額民事判決
　　　　　　　　　　　　　　　　　110年度北小字第3082號
原    告  陳建勝  
          張慧椀  
被    告  蔡文炎  
上列當事人間請求損害賠償事件，本院於民國110年9月30日言詞
辯論終結，判決如下：
    主      文
原告之訴及假執行之聲請均駁回。
訴訟費用新臺幣壹仟元由原告負擔。
    事實及理由
一、原告主張：被告之妹即訴外人蔡美惠與原告陳建勝前因社區
    噪音及監視器問題發生爭執，詎被告於民國108年6月22日晚
    間8時32分許，在臺北市信義區吳興街450巷11弄巷內，手持
    磚塊跟隨在原告陳建勝、張慧椀後，嗣原告察覺有異，轉身
    察看，被告隨即基於恐嚇之犯意，持磚塊作勢砸向原告2人
    ，原告陳建勝沒有任何言語挑釁，被告此舉使原告心生恐懼
    ，出入門時須東張西望，將手機開啟錄影狀態，精神呈現緊
    繃情形，事後多次尋求傳統民俗療法收驚，原以為已改善恐
    懼狀況，未料，心生畏懼的恐懼心理又出現，只得尋求精神
    科藥物治療，目前尚在治療中，為此請求被告賠償陳建勝醫
    療費用新臺幣(下同)6,085元、張慧椀醫療費用3,680元、就
    診交通費用810元(27次×公車15元×2來回)，共計10,575元等
    語。並聲明：1.被告應給付原告1,0575元，及自起訴狀繕本
    送達翌日起至清償日止，按年息5%計算之利息。2.願供擔保
    請准宣告假執行。
二、被告則以：被告於108年6月22日，係因在返家途中遭原告陳
    建勝言語挑釁，方會轉身箭步朝向陳建勝，與陳建勝有身體
    對峙之情事，但被告僅有將持磚之右手向後拉，並無進一步
    將右手高舉持磚砸向原告之動作，陳建勝雖有向後退一步，
    但陳建勝並未因此心生恐懼，旋即上前與被告之肢體對峙。
    被告前開肢體對峙舉動非針對原告張慧椀而為，張慧椀亦未
    因此受到驚嚇，張慧椀也無任何退卻舉動。原告2人並未因
    被告之行為受到任何驚嚇畏懼，而有致原告2人產生創傷後
    壓力症候群或輕鬱症併焦慮症狀之可能，其等逾2個月之後
    ，前往精神科就診之醫療費及交通費，與被告之行為無關，
    被告毋庸負損害賠償責任。又原告於108年12月間將刑事判
    決影本寄送至被告任職之銀行，再於109年2月22日向媒體爆
    料使其刊登，且寄送金融監督管理委員會欲陷被告受處置，
    原告又陸續向被告、蔡美惠等人提出刑事告訴，嗣經不起訴
    處分(109年度偵字第24115號、110年度偵字第2219號)，原
    告撰狀提告、庭訊等繁瑣程序，可見原告並無其等所稱精神
    科疾病之症狀，反而係被告及家人處處受原告打壓。何況原
    告於另案已請求被告各賠償精神慰撫金10萬元，經判決被告
    應給付原告各6萬元，應足以填補原告所受之損害等語，資
    為抗辯。並聲明：1.如主文第1項所示。2.如受不利判決，
    願供擔保請准宣告免為假執行。
三、經查，蔡文炎之妹蔡美惠與陳建勝前因社區噪音及監視器問
    題發生爭執，蔡文炎於108年6月22日晚間8時32分許，在臺
    北市信義區吳興街450巷11弄巷內，右手持磚塊跟隨在陳建
    勝、張慧椀後，嗣陳建勝、張慧椀察覺有異，轉身察看，蔡
    文炎隨即基於恐嚇之犯意，一個箭步衝向陳建勝、張慧椀，
    右手持磚塊向後拉作勢砸向陳建勝、張慧椀，使陳建勝、張
    慧椀心生畏懼，致生危害於陳建勝、張慧椀之安全之事實，
    業經本院108年度審簡字第2138號刑事簡易判決認定屬實，
    並判決被告犯恐嚇危害安全罪確定，此有本院108年度審簡
    字第2138號刑事簡易判決附卷可稽（見本院卷第13至16頁）
    ，並有監視器錄影光碟、刑案現場照片、臺灣臺北地方檢察
    署勘驗報告在卷可考(見本院卷第73至74頁、本院證件存置
    袋)，堪信為真實。又查，原告2人曾於108年11月27日，就
    被告上開侵權行為，起訴請求被告給付原告221,150元及利
    息，於該訴訟進行中減縮為請求被告給付原告20萬元及利息
    ，經本院109年度北簡字第5905號民事簡易判決判命被告應
    給付原告2人精神慰撫金各6萬元及均自108年12月17日起至
    清償日止按年息5%計算之利息(見本院卷第95至101頁)，被
    告上訴後，經本院於110年4月7日以109年度簡上字第367號
    民事判決駁回其上訴，已確定在案，經本院調閱該案卷宗查
    閱屬實，原告嗣於110年5月14日提起本件訴訟，合先敘明。
四、得心證之理由：
  ㈠按因故意或過失，不法侵害他人之權利者，負損害賠償責任
    ，民法第184條第1項前段定有明文。又侵權行為，須以故意
    或過失不法侵害他人之權利為要件。關於侵權行為賠償損害
    之請求權，以受有實際損害為成立要件，若絕無損害亦即無
    賠償之可言。損害賠償之債，以有損害之發生及有責任原因
    之事實，並二者之間，有相當因果關係為成立要件。故原告
    所主張損害賠償之債，如不合於此項成立要件者，即難謂有
    損害賠償請求權存在（最高法院17年上字第35號判例、19年
    上字第363號判例、48年台上字第481號判例意旨參照）。且
    所謂相當因果關係，係指依經驗法則，綜合行為當時所存在
    之一切事實，為客觀之事後審查，認為在一般情形下，有此
    環境、有此行為之同一條件，均可發生同一之結果者，則該
    條件即為發生結果之相當條件，行為與結果即有相當之困果
    關係。反之，若在一般情形上，有此同一條件存在，而依客
    觀之審查，認為不必皆發生此結果者，則該條件與結果並不
    相當，不過為偶然之事實而已，其行為與結果間即無相當因
    果關係，不能僅以行為人就其行為有故意過失，即認該行為
    與損害間有相當因果關係（最高法院98年度台上字第673
　　號判決參照）。復按當事人主張有利於己之事實者，就其事
    實有舉證之責任，民事訴訟法第277條前段有明文規定。
　㈡本件原告依侵權行為之法律關係，請求被告賠償醫療費用、
    就診交通費用共計10,575元，原告固提出診斷證明書、門急
    診費用收據為證，但被告否認原告受有醫療費用、就診交通
    費用之損害及因果關係，原告自應就其主張原告受有醫療費
    用、就診交通費用共計10,575元之損害、損害與被告108年6
    月22日所為上述侵權行為間有相當因果關係等有利於己之事
    實，負舉證之責。惟查，原告陳建勝提出之診斷證明書雖記
    載陳建勝在精神科門診13次、病名係輕鬱症併焦慮症狀，然
    其上記載之應診日期係自108年2月27日起至110年3月15日止
    (見本院卷第19頁)，可知原告陳建勝於108年2月27日即已因
    罹患輕鬱症併焦慮症狀而就診，自難認其罹患輕鬱症併焦慮
    症狀與被告108年6月22日所為侵權行為間有相當因果關係，
    是原告陳建勝請求被告賠償精神科醫療費用6,085元、就診
    交通費用，洵屬無據。再查，原告張慧椀提出之診斷證明書
    雖記載張慧椀自108年9月4日起至110年3月17日止，在精神
    科門診12次，病名係創傷後壓力症候群(見本院卷第17頁)，
    但本件被告係於108年6月22日為上述侵權行為，而原告張慧
    椀於侵權行為發生已逾70日後才前往精神科就診，尚難僅憑
    該診斷證明書即遽認此與被告108年6月22日所為侵權行為間
    有相當因果關係，原告張慧椀復未另行確切舉證證明兩者間
    之因果關係，則其請求被告賠償精神科醫療費用3,680元、
    就診交通費用，亦屬無據。從而，原告請求被告賠償陳建勝
    醫療費用6,085元、張慧椀醫療費用3,680元，及原告2人就
    診交通費用810元，共計10,575元，尚非有據，應予駁回。
五、綜上所述，原告依侵權行為之法律關係，請求被告給付原告
    10,575元，及自起訴狀繕本送達翌日起至清償日止，按年息
    5%計算之利息，為無理由，不應准許。
六、原告之訴既經駁回，其假執行之聲請已失所依據，應併予駁
    回。
七、本件為判決之基礎已臻明確，兩造其餘主張、陳述並被告所
    提證據，經審酌後，認均與本件判決之結論不生影響，爰不
    再一一論述，附此敘明。
八、結論：本件原告之訴為無理由，依民事訴訟法第78條，判決
    如主文。
九、本件訴訟費用額，依後附計算書確定如主文第2 項所示金額
    。
中　　華　　民　　國　　110 　年　　10　　月　　21　　日
                         臺灣臺北地方法院臺北簡易庭　　　　　　　　　　　　　　　　        法　官　羅富美
計　算　書：
項　　　　目             金　額（新臺幣）　　備　　註
第一審裁判費   　 　　   1,000元
合　　　　計　　　       1,000元
以上正本與原本無異。
如不服本判決，須以違背法令為理由，於判決送達後20日內向本
庭（臺北市○○○路0段000巷0號）提出上訴狀（須附繕本），並繳
納上訴費1,500元。
中　　華　　民　　國　　110 　年　　10　　月　　21　　日
    　　　　　　　　　　　　　          書記官  陳鳳瀴
附錄：
一、民事訴訟法第436條之24第2項：
　　對於小額程序之第一審裁判上訴或抗告，非以其違背法令為
    理由，不得為之。
二、民事訴訟法第436條之25：
　　上訴狀內應記載上訴理由，表明下列各款事項：
    ㈠原判決所違背之法令及其具體內容。
    ㈡依訴訟資料可認為原判決有違背法令之具體事實。